【裁判字號】    95,裁,1698
【裁判日期】    950803
【裁判案由】    有關教育事務
【裁判全文】
最  高  行  政  法  院  裁  定
                                     95年度裁字第01698號
上  訴  人  乙○○
（已滿20歲）                1086巷23之1弄9號
被 上訴 人  空軍航空技術學院
代  表  人  丙○○
訴訟代理人  甲○○
上列當事人間因有關教育事務事件，上訴人對於中華民國94年3
月15日高雄高等行政法院93年度訴字第989號判決，提起上訴，
本院裁定如下：
    主  文
上訴駁回。
上訴審訴訟費用由上訴人負擔。
    理  由
一、按對於高等行政法院判決之上訴，非以其違背法令為理由，
    不得為之，行政訴訟法第242條定有明文。依同法第243條第
    1項規定，判決不適用法規或適用不當者，為違背法令；依
    同法第243條第2項規定，判決有該條項所列各款情形之一者
    ，為當然違背法令。又提起上訴，應以上訴狀表明上訴理由
    並應添具關於上訴理由之必要證據，復為同法第244條第1項
    第4款及第2項所明定。是當事人提起上訴，如以原審判決有
    不適用法規或適用不當為理由時，其上訴狀應有具體之指摘
    ，並揭示該法規之條項或其內容；其以原審判決有行政訴訟
    法第243條第2項所列各款情形為理由時，其上訴狀應揭示合
    於該條款之事實。上訴狀或理由書如未依上述方法表明，或
    其所表明者顯與上開法條規定之違背法令情形不相合時，即
    難認為已合法表明上訴理由，其上訴自非合法。
二、緣上訴人於民國（下同）90年8月起就讀於空軍航空技術學
    校（91年8月1日改制為空軍航空技術學院）常備士官班，因
    90學年度第1學期成績不及格科目學分，達該學期總學分百
    分之66點66。經被上訴人於91年2月5日以（91）實守字第06
    60號函核定退學，並自91年1月30日生效。上訴人不服，向
    原審法院提起確認行政處分無效訴訟，經原審法院於92年7
    月31日以92年度訴字第359號裁定駁回上訴人之訴，並移送
    訴願管轄機關國防部。嗣國防部訴願審議委員會以92年12月
    15日訴誠字第0920000952號函請被上訴人重新審查該處分是
    否妥當。被上訴人重新審查後，以依國防部九十年四月二十
    五日發布之軍事學校學生研究生學籍規則第四十二條規定，
    預備學校、中等學校教育學生有第四十條第三款學、術科成
    績不及格，達各校規定標準者，應予輔導轉學，上訴人係常
    士班學生確屬中等學校教育學生，依上開學籍規則，自應予
    輔導轉學之處分。乃於93年1月15日以旋寅字第0930000272
    號函撤銷原91年2月5日（91）實守字第0660號退學處分，同
    時變更為輔導轉學處分；又於93年2月4日另以旋守字第0930
    000538號函重申「核定撤銷上訴人退學處分並同時變更為輔
    導轉學及自91年1月30日生效」。上訴人對被上訴人前揭93
    年1月15日旋寅字第0930000272號函及93年2月4日旋守字第
    0930000538號函均表不服，提起訴願，經遭訴願決定駁回，
    遂向台北高等行政法院提起本件行政訴訟，經該院以93年度
    訴字第2863號裁定移送原審法院審理。經原審判決駁回後，
    復提起上訴。
三、本院查：上訴意旨略謂(一)上訴人所提證據，被上訴人變造上
    訴人文件即領回單據，為何未予調閱？上訴人要證明的是，
    被上訴人連重要文件都要造假了，更何況只是上訴人成績考
    核分數；被上訴人從處分上訴人退學之時，就明知違法，所
    以不得不變造文件，掩飾違法；被上訴人假輔導轉學是為脫
    責，行打壓上訴人轉學權益才是真。(二)軍事學校學生、研究
    生學籍規則（下稱學籍規則）第2條，本規則未規定者，適
    用其他相關教育法令之規定。軍事學校學員生修業規則、學
    員生手冊與上訴人有何相干，怎能適用。原審法官怎能曲解
    法令？學籍規則，經被上訴人違法處分上訴人事件後，國防
    部急於亡羊補牢，於92.12.31修訂了乙○○條款，明定學期
    成績規則法條，即可知90.4.25所發布歷史法源學籍規則之
    第2條，適用相關教育法令之重要性，是決定被上訴人違法
    與否之所在，為此請求撤銷訴願決定及原處分等語。核係上
    訴人以其主觀歧異之見解，就原審取捨證據、認定事實及適
    用法規之職權行使，指摘為不當，而對於原判決維持原訴願
    決定及被上訴人以93年1月15日旋寅字第0930000272號函所
    為撤銷原退學處分，同時變更為輔導轉學之處分，並認被上
    訴人九十三年二月四日旋守字第０九三００００五三八號函
    ，亦係作成上訴人應予輔導轉學之處分，應屬重覆處分，甚
    且，被上訴人業於九十三年六月一日以旋守字第０九三００
    ０三０八六號函令撤銷該重覆處分函，上訴人對該重覆處分
    提起撤銷訴訟，在法律上並無實益，自屬欠缺權利保護必要
    等語，究竟有何違背法令、不適用法規或適用不當之情事，
    卻未見上訴意旨為具體之指明，依首開規定及說明，其上訴
    為不合法，應予駁回。
四、依行政訴訟法第249條第1項前段、第104條、民事訴訟法第
    95條、第78條，裁定如主文。
中    華    民    國    95    年    8     月    3     日
                  第三庭審判長法  官  趙  永  康
                              法  官  鍾  耀  光
                              法  官  侯  東  昇
                              法  官  黃  淑  玲
                              法  官  林  文  舟
以  上  正  本  證  明  與  原  本  無  異
中    華    民    國    95    年    8     月    4     日
                              書記官  彭  秀  玲


司法院資訊處製作；財團法人民間司法改革基金會備份。
